臺灣板橋地方法院刑事判決　　　　　　　91年度易字第2552號
公　訴　人　臺灣板橋地方法院檢察署檢察官
被　　　告　庚○○
　　　　　　壬○○即邱益文
　　　　　　己○○
　　　　　　甲ＯＯ
　　　　　　辛○○
共　　　同
選任辯護人　文　聞律師
　　　　　　邱玉萍律師
　　　　　　鄭懷君律師
上列被告因違反商標法案件，經檢察官提起公訴（89年度偵字第
14369 、18988 號），本院判決如下：
    主  文
庚○○明知為未得商標權人同意，於同一商品使用相同之註冊商
標之商品而販賣，累犯，處有期徒刑壹年貳月，併科罰金新臺幣
伍萬元，罰金如易服勞役以銀元佰元即新臺幣玖佰元折算壹日
。如附表二、三所示之物沒收。
壬○○、己○○成年人與少年共同連續明知為未得商標權人同意
，於同一商品使用相同之註冊商標之商品而販賣，各處有期徒刑
陸月，如易科罰金均以佰元折算壹日。如附表四所示之物沒收
。
甲ＯＯ共同明知為未得商標權人同意，於同一商品使用相同之註
冊商標之商品而販賣，處有期徒刑伍月，如易科罰金均以佰元
折算壹日。
辛○○無罪。
    事  實
一、庚○○曾於83年間因違反商標法案件，經臺灣高等法院於83
    年8 月30日判處有期徒刑六月確定，於86年12月19日執行完
    畢（構成累犯），又自83年8 月31日起至87年5 月26日犯違
    反商標法犯行，經臺灣高等法院於88年7 月29日判處有期徒
    刑有期徒刑十月確定，又於88年間因贓物案件，經本院判處
    有期徒刑八月確定，嗣經聲請，本院裁定應執行有期徒刑一
    年四月，自89年5 月9 日起執行，於90年9 月8 日執行完畢
    。壬○○（原名邱益文，於90年10月間改名為壬○○）、己○○夫妻，與甲ＯＯ（70年10月10日生，行為時為未滿十八
    歲之少年）均明知如附表一編號一所示「CALLAWAY」之商標
    ，係美商甲○○○高爾夫公司（以下簡稱甲○○○公司）向
    經濟部中央標準局（現改制為智慧財產局）申請商標註冊，
    已經核准註冊而取得商標專用權，且尚在專用期間內，指定
    使用商品為商標法施行細則第24條第78類之高爾夫球桿等，
    壬○○、己○○竟基於概括之犯意聯絡，連續於86年11月19
    日、86年11月26日，在辛○○（因自83年8 月31日起至87年
    5 月26日犯違反商標法之犯行，經臺灣高等法院於88年7 月
    29日判處有期徒刑有期徒刑七月，緩刑五年確定）、庚○○
    所經營位於臺北縣林口鄉南勢埔埤寮1 之8 號之「林口高爾
    夫用品店」，共同將未得商標專用權人甲○○○公司同意、
    其上使用如附表一編號一所示「CALLAWAY」商標之高爾夫球
    桿各1 支，各以新臺幣（下同）三千五百元、七千五百元之
    販賣予他人；壬○○、己○○再續於88年3 月23日，亦在「
    林口高爾夫用品店」，與受僱於該店之甲ＯＯ基於犯意之聯
    絡，由甲ＯＯ外出至倉庫取貨後，共同將未得商標權專用人
    甲○○○公司同意、其上使用如附表一編號一所示「CALLAW
    AY」商標之高爾夫球桿1 組販賣予他人。庚○○明知如附表
    一所示「CALLAWAY」等之商標，分別係甲○○○公司、美商
    乙○○製造公司（以下簡稱乙○○公司）、日商美津濃股份
    有限公司（以下簡稱美津濃公司）、日商服部精工股份有限
    公司（以下簡稱精工公司）、日商本間高爾夫製作所股份有
    限公司（以下簡稱本間公司）向經濟部中央標準局（現改制
    為智慧財產局）申請商標註冊，已經核准註冊而取得商標專
    用權，且尚在專用期間內，指定使用商品為商標法施行細則
    第24條第78類之高爾夫球桿等，竟於前案判決宣示後之88年
    7 月30日後之某日，向不詳之人販入未得商標專用權人同意
    、其上使用如附表一所示「CALLAWAY」或「PING」、「MIZU
    NO」、「S-YARD」、「HONMA 」商標之如附表二、三所示之
    仿冒高爾夫球桿成品、球桿之桿身、把手、球頭、球頭帽、
    球桿袋等物，並放置在其位於林口鄉○○○路○段68巷4 號
    11樓之4 住處地下室之EA-8407 號白色小貨車上，或林口鄉
    ○○路116 至120 號間之鐵皮屋倉庫內。嗣於89年4 月6 日
    經調查人員在上開EA-8407 號白色小貨車上查獲如附表二所
    示之物，另扣得球桿包裝箱空箱2 只、CALLAWAY高爾夫球頭
    2 個、營業總表1 冊、運貨清冊1 冊；又於89年4 月27日經
    調查人員在上開鐵皮屋倉庫內查獲如附表三所示之物，另扣
    得CALLAWAY高爾夫球頭3 個、CALLAWAY高爾夫球桿桿身5 支
    、KING高爾夫球頭53個、KING高爾夫球桿桿身17支、DUNLOP
    高爾夫球頭3 個、SPALDING高爾夫球頭5 個、WILS ON 高爾
    夫球頭4 個、無商標之球桿把手145 個、無商標之高爾夫球
    頭2 個、出貨單3 張。
二、案經法務部調查局臺中縣調查站報請臺灣臺中地方法院檢察
    署呈請臺灣高等法院檢察署檢察長令核轉臺灣板橋地方法院
    檢察署檢察官偵查起訴。
    理  由
一、有罪部分：
  (一)被告壬○○、己○○、甲ＯＯ部分：上揭犯罪事實業據被告
    壬○○、己○○、甲ＯＯ坦承不諱，且經告訴人甲○○○公
    司之代理人俞大衛律師指訴在卷。又經本院勘驗告訴人甲○○○公司提出錄影帶2 捲之內容，被告壬○○等人確有如事
    實欄所示於86年11月19日、86年11月26日、88年3 月23日販
    賣仿冒「CALLAWAY」高爾夫球桿之事實無訛，有本院93年4
    月22日勘驗筆錄在卷可按。此外，並有告訴人甲○○○公司
    提出之收據影本2 件，及該公司代理人俞大衛律師於93年3
    月26日當庭所提出、分別於86年11月19日、86年11月26日購
    得之仿冒「CALLAWAY」高爾夫球桿各1 支（如附表四所示）
    扣案足資為證，事實明確，被告壬○○、己○○、甲ＯＯ之
    犯行足堪認定。
  (二)被告庚○○部分：
    訊據被告庚○○固坦承扣案如附表二、三所示之仿冒商標高
    爾夫球具均屬其所有，惟矢口有何販賣仿冒商標高爾夫球具
    之犯行，辯稱：伊在前案因違反商標法販賣仿冒商品，經法
    院於88年7 月29日判刑確定後，即無任何販賣仿冒商品之行
    為，且伊因前案遭通緝，伊不敢到店裡，將店裡的事交給姐
    夫壬○○經營。本案查扣如附表二、三所示之高爾夫球具，
    部分是前案留下未查扣之物，有一部分則是上游廠商丙○○
    因積欠伊債務，於89年初時分數次寄到林口高爾夫用品店，
    看能不能抵債，伊沒有同意抵債，而將丙○○所寄的高爾夫
    球桿、桿身、握把等放在戶籍地地下室之EA-8407 號白色小
    貨車上，或林口鄉○○路116 至120 號間之鐵皮屋倉庫內云
    云。經查：
  1.本件扣案如附表二、三所示之高爾夫球具，乃是未得商標專
    用權人甲○○○公司、乙○○公司、美津濃公司、精工公司
    、本間公司同意、其上使用如附表一所示「CALLAWAY」或「
    PING」、「MIZUNO」、「S-YARD」、「HONMA 」商標之仿冒
    商標商品等情，業據告訴人甲○○○公司、乙○○公司之代
    理人俞大衛律師、告訴人美津濃公司之代理人洪桂如律師、
    徐偉律師及告訴人精工公司之代理人鍾文岳律師分別指訴
    在卷，且有各商標註冊證影本在卷可稽，並經本院分別於92
    年5 月1 日（就附表二編號一至七之採樣物、編號八、九之
    物，及附表三編號一至五、七、八、十至十三、十八之採樣
    物、編號六、九、十四至十七、二十之物為勘驗）、92年5
    月5 日（就附表三編號七仿冒之MIZUNO高爾夫球頭為勘驗）
    、92年7 月16日（就附表三編號二仿冒之CALLAWAY高爾夫球
    頭及附表三編號五仿冒之CALLAWAY高爾夫球桿桿身為勘驗）
    、92年11月24日（就附表二編號五仿冒之S-YARD高爾夫球桿
    及附表二編號六仿冒之S-YARD高爾夫球頭帽為勘驗）在案，
    有各勘驗筆錄及勘驗時所攝照片附卷足憑。
  2.被告庚○○雖辯稱：如附表二、三所示之高爾夫球具，部分
    是前案留下未查扣之物，有一部分則是上游廠商丙○○因積
    欠伊債務，於89年初時分數次寄到林口高爾夫用品店，看能
    不能抵債云云，然查：
    (1)被告庚○○於偵查時供稱：倉庫內的仿冒品是前案留下來
      的，可能是沒清乾潔，抵債的仿冒品伊都放在貨車上云云
      （見臺灣板橋地方法院檢察署89年度偵字第14369 號卷第
      27頁、89年度偵字第18988 號卷第30頁）。然查，其於本
      院訊問時，則稱：丙○○因欠伊二、三十萬元債務而寄給
      伊的仿冒品，伊放在倉庫、小貨車上都有，那時伊的分類
      ，大概一些成品伊放在戶籍地地下室的小貨車上，一些有
      的沒有的、零零散散的，伊就丟在倉庫云云（見本院92年
      2 月19日訊問筆錄），先後所述不一，難以採信。
    (2)查被告庚○○前案係因自83年8 月31日起至87年5 月26日
      犯違反商標法犯行，經臺灣高等法院於88年7 月29日判處
      有期徒刑有期徒刑十月確定，該前案最後一次查扣仿冒高
      爾夫球用具之時間是在87年5 月26日，有臺灣高等法院88
      年度上易字第1479號刑事判決影本及本院86年度易字第57
      1 號刑事判決影本各1 份在卷可稽。而查，本件扣案如附
      表二編號一所示仿冒CALLAWAY高爾夫球桿之採樣物（見本
      院92年5 月1 日勘驗筆錄所附編號一之照片所示），以及
      附表三編號一所示仿冒CALLAWAY高爾夫球桿之採樣物（見
      本院92年5 月1 日勘驗筆錄所附編號十三之照片所示），
      以及附表二編號五所示仿冒S-YARD高爾夫球桿之其中2 支
      （見本院92年11月24日勘驗筆錄所附編號七至九、十三至
      十五之照片所示），該等球桿型號之出品年份分別在89、
      88年間，有告訴人甲○○○公司92年7 月11日補充告訴理
      由狀及所附產品型錄，與告訴人精工公司93年3 月26日陳
      報狀及所附產品型錄在卷可參，故扣案之物應非所謂前案
      留下未查扣之物。況且，由附表三（按附表三之物乃是在
      倉庫內扣得）編號一所示仿冒CALLAWAY高爾夫球桿之採樣
      球桿型號之出品年份在89年間乙節，更可見被告庚○○於
      偵查中謂：倉庫內的仿冒品是前案留下來的云云，及其於
      本院訊問時改謂：上游廠商丙○○於89年初時寄給伊的仿
      冒品，伊有放在倉庫、小貨車上都有，那時伊的分類，大
      概一些成品（按指高爾夫球桿）伊放在戶籍地地下室的小
      貨車上云云，均非事實，其所辯數易其詞，且與事實不符
      ，殊不足取。
    (3)至於證人丙○○雖於本院審理時到庭證稱：我在88年初有
      找庚○○跟我合夥去大陸作高爾夫球生意，後來因為這間
      事情是我主導，後來有找到地點，但並沒有執行，一直拖
      下去，因為這中間涉及一個合夥人跑路，找不到他，庚○○有出三十萬元，但原本預計每人出一百萬元，到89年初
      庚○○向我討這筆錢，他說我既然沒有執行，錢他另外有
      用途，但那些錢我當初已經另外挪用了，他跟我要了幾次
      ，我就跟他說用一些球具賣他來抵一些債務。庚○○只簡
      單說球具可以寄給他看看。我寄給他高爾夫的仿冒品。他
      沒有同意用這些仿冒品來抵債。我寄給他仿冒品，是大約
      分三次寄，大約在89年2 、3 月間，內容為甲○○○、本
      間、精工的之仿冒品，其他品牌我不記得，有成品、半成
      品及零件。大部分是成品，甲○○○的。沒有明細單，數
      量不記得。那些東西是我調給他的，因為他向我要錢，所
      以我特地調一批貨給他抵債，三次都是這樣。我寄給他的
      數量大約是債務的金額。我是調給他抵債，他賣掉之後看
      多少再跟我清云云（見本院93年8 月3 日審判筆錄）。惟
      查：
      被告庚○○在偵查中檢察官於89年8 月29日第一次訊問
        時，就扣案仿冒品之來源，並未供稱有所謂他人抵債之
        情事（見臺灣板橋地方法院檢察署89年度偵字第14369
        號卷第27頁），而其在偵查中嗣於90年2 月16日雖稱：
        仿品是跟仿冒商買的，他是來兜售，是在登記伊為負責
        人之後沒多久，他們要求拿貨抵債，裡頭有成品及零件
        ，抵約不到二十萬元（見臺灣板橋地方法院檢察署89年
        度偵字第18988 號卷第30頁），但並未供明係何人拿貨
        抵債？且被告庚○○稱「他是來兜售」，亦與其及證人
        丙○○於本院所述係寄送之情節不同。又被告庚○○自
        88年起即登記為「林口高爾夫用品店」之負責人（見被
        告93年7 月2 日陳報狀），則其於偵查中稱抵債「是在
        登記伊為負責人之後沒多久」，亦與其於本院所稱時間
        在「89年初時」迥異，是被告庚○○辯稱扣案之仿冒高
        爾夫球具有一部分是上游廠商丙○○因積欠伊債務，於
        89年初時分數次寄到林口高爾夫用品店，看能不能抵債
        云云，難以採信。
      況且，被告庚○○於本院訊問時就所謂丙○○寄貨抵債
        乙節，原稱：丙○○欠伊累積有二、三十萬元（見本院
        92年2 月19日訊問筆錄），但在丙○○到庭作證當日，
        被告庚○○與證人丙○○卻與一致陳稱：是之前丙○○
        要去大陸作高爾夫球生意，庚○○有出資三十萬元，後
        來並未執行，故庚○○要向丙○○拿回三十萬元（見本
        院93年8 月3 日審判筆錄），倘若果有所謂投資欠債三
        十萬元之情事，被告庚○○先前於本院訊問時，何以竟
        未能正確供明該數額，反而稱「累積有二、三十萬元」
        ？又，證人丙○○雖稱：我寄給庚○○的數量大約是債
        務的金額云云，但證人丙○○及被告庚○○竟均無法提
        供所寄送高爾夫用具之明細、數量，亦違常情。再者，
        被告庚○○於本院準備程序時稱：丙○○寄的，仿冒品
        跟真品都有。他說有人要去抓他，他也被抓了，他就把
        那些東西郵寄來給伊，看伊有沒有用云云（見本院92年
        2 月19日訊問筆錄、93年5 月28日準備程序筆錄），亦
        與證人丙○○到庭所稱：我寄給他高爾夫的仿冒品。那
        些東西是我調給庚○○的，因為他向我要錢，所以我特
        地調一批貨給他抵債，三次都是這樣等情（見本院93年
        8 月3 日審判筆錄）不同，從而，被告庚○○辯稱扣案
        之仿冒高爾夫球具有一部分是上游廠商丙○○因積欠伊
        債務，於89年初時分數次寄到林口高爾夫用品店，看能
        不能抵債云云，及證人丙○○上揭證述各節，自非可採
        。
  3.按所謂販賣行為，並不以販入之後復行賣出為要件，祇要以
    營利為目的，將仿冒商標商品購入或賣出，有一於此，其犯
    罪即為完成。查被告庚○○就扣案如附表二、三所示之仿冒
    商標高爾夫球具，其辯稱：部分是前案留下未查扣之物，有
    一部分則是上游廠商丙○○因積欠伊債務，於89年初時分數
    次寄到林口高爾夫用品店云云，既非可採，已如前述，甚且
    ，由附表三（按附表三之物乃是在「林口高爾夫用品店」之
    倉庫內扣得）編號一所示仿冒CALLAWAY高爾夫球桿之採樣球
    桿型號之出品年份在89年間乙節，以及如附表二、三所示之
    仿冒商標高爾夫球具數量眾多、類型多樣，又被告庚○○於
    88年至89年二年期間係登記擔任「林口高爾夫用品店」負責
    人（見被告93年7 月2 日陳報狀）之情，足見被告庚○○係
    於前案判決宣示後之88年7 月30日後 (89年4 月6 日前）之
    某日，向不詳之人販入該等仿冒商標高爾夫球具，且其係以
    營利為目的而販入該等仿冒商標高爾夫球具，殆可肯定。從
    而，事證明確，被告庚○○之犯行洵堪認定。
  (三)按商標法業經總統於92年5 月28日以華總一義字第09200095
    990 號令公布修正條文，並於同年11月28日施行，則本件被
    告壬○○、己○○、甲ＯＯ、庚○○行為顯係在修正條文施
    行前，而修正前之商標法就明知為未得商標權人同意，於同
    一商品使用相同之註冊商標之商品而販賣之行為，原規定於
    該法第63條，其法定刑為「一年以下有期徒刑、拘役或科或
    併科新臺幣五萬元以下罰金」，而修正後之商標法則將該犯
    罪行為之處罰更列於第82條，其法定刑同為「一年以下有期
    徒刑、拘役或科或併科新臺幣五萬元以下罰金」，經比較新
    舊法之法定刑並無變更，依刑法第2 條第1 項前段之規定，
    自應適用裁判時即修正後商標法第82條處斷。核被告壬○○
    、己○○、甲ＯＯ、庚○○所為，均係犯修正後商標法第82
    條之販賣仿冒商品罪。被告壬○○、己○○就86年11月19日
    及86年11月26日之販賣仿冒商品犯行，與庚○○、辛○○彼
    此間有犯意聯絡及行為分擔，均為共同正犯。被告壬○○、
    己○○、甲ＯＯ就88年3 月23日之販賣仿冒商品犯行，彼此
    間有犯意聯絡及行為分擔，亦為共同正犯。被告壬○○、己○○先後多次犯行，時間緊接，所犯構成要件相同，顯係基
    於概括犯意為之，均應依連續犯規定論以一罪，並依法加重
    其刑。復按，成年人與未滿十八歲之人共同實施犯罪者，少
    年事件處理法第85條第1 項雖有加重其刑至二分之一之規定
    ；然92年5 月28日公布（同月30日生效）之兒童及少年福利
    法第70條第1 項前段就成年人與少年共同實施犯罪者，亦定
    有加重其刑至二分之一之明文，且同法第1 條第2 項復設有
    ：「兒童及少年福利依本法之規定，本法未規定者，適用其
    他法律」之優先適用規定。是被告壬○○、己○○均為年滿
    二十歲之成年人，就88年3 月23日之犯行，係與未滿十八歲
    之人甲ＯＯ（70年10月10日生，行為時為十四歲以上未滿十
    八歲之少年，爰依刑法第18條第2 項規定減輕其刑）共同實
    施犯罪，被告壬○○、己○○行為後關於加重其刑應適用之
    法律，業因兒童及少年福利法之公布施行而有變更，該法第
    70 條 第1 項前段較之少年事件處理法前開規定，並無更不
    利於行為人之情形，依刑法第2 條第1 項前段暨前引兒童及
    少年福利法第1 條第2 項之規定，並本於後法優於前法之原
    則，自應優先適用兒童及少年福利法第70條第1 項前段規定
    ，就被告壬○○、己○○所犯遞加重其刑。查被告庚○○曾
    於83年間因違反商標法案件，經臺灣高等法院於83 年8月30
    日判處有期徒刑六月確定，於86年12月19日執行完畢，又自
    83年8 月31日起至87年5 月26日犯違反商標法犯行，經臺灣
    高等法院於88年7 月29日判處有期徒刑有期徒刑十月確定，
    又於88年間因贓物案件，經本院判處有期徒刑八月確定，嗣
    經聲請，本院裁定應執行有期徒刑一年四月，自89年5 月9
    日起執行，於90年9 月8 日執行完畢，有臺灣高等法院被告
    全國前案紀錄表1 件在卷可稽，其於前案86年12月19日執行
    完畢後，五年內再犯本件有期徒刑以上之罪，為累犯，應依
    法加重其刑。爰審酌被告販賣仿冒商品之行為，非但造成商
    標權人蒙受銷售損失，亦使民眾對商品價值判斷形成混淆，
    令商標權人合法商品之信譽與品質受質疑，進而國家國際形
    象受損，及被告犯罪之動機、目的、手段，犯罪後態度等一
    切情狀，各量處如主文所示之刑，並就被告壬○○、己○○
    、甲ＯＯ部分均諭知有期徒刑易科罰金之折算標準，並就被
    告庚○○部分諭知罰金易服勞役之折算標準。扣案如附表二
    、三所示之仿冒商標商品，係被告庚○○犯商標法第82條之
    罪所販賣之商品，不問屬於其所有與否，均應依同法第83條
    之規定，宣告沒收之；又扣案如附表四所示之仿冒商標商品
    （係告訴人甲○○○公司之代理人俞大衛律師於93年3 月26
    日當庭所提出），係被告壬○○、己○○犯商標法第82條之
    罪所販賣之商品，不問屬於其所有與否，均應依同法第83條
    之規定，宣告沒收之。至於89年4 月6 日另扣得之球桿包裝
    箱空箱2 只、CALLAWAY高爾夫球頭2 個、營業總表1 冊、運
    貨清冊1 冊，及89年4 月27日另扣得之CALLAWAY高爾夫球頭
    3 個、CALLAWAY高爾夫球桿桿身5 支、KING高爾夫球頭53個
    、KING高爾夫球桿桿身17支、DUNLOP高爾夫球頭3 個、SPAL
    DING高爾夫球頭5 個、WILSON高爾夫球頭4 個、無商標之球
    桿把手145 個、無商標之高爾夫球頭2 個、出貨單3 張，則
    無證據證明係與本案有關，爰不併為沒收之諭知。
  (四)公訴意旨另以：被告壬○○、己○○自86年11月間起，至89
    年4 月27日之期間內，共同參與經營「林口高爾夫用品店」
    ；被告甲ＯＯ自87年8 月間起，至89年4 月27日之期間內，
    以月薪二萬元之代價受僱於「林口高爾夫用品店」，從事看
    顧店面、接洽客戶及至倉庫拿取球具之工作，除上揭於86年
    11月19日、86年11月26日（被告壬○○、己○○部分）及於
    88年3 月23日（被告壬○○、己○○、甲ＯＯ部分）之販賣
    仿冒商品犯行外，其餘期間，亦涉有修正前商標法第63條（
    修正後為商標法第82條）之販賣仿冒商品罪嫌。惟查，本件
    扣案如附表二、三所示之仿冒商標高爾夫球具，乃是在被告
    庚○○戶籍地地下室之EA-8407 號白色小貨車上，及在林口
    鄉○○路116 至120 號間之鐵皮屋倉庫內查獲，該等仿冒商
    標高爾夫球具係屬被告庚○○所有，業如前述，而就位於林
    口鄉南勢埔埤寮1 之8 號之「林口高爾夫用品店」，事實上
    並未查獲有何陳列、放置仿冒商標高爾夫球具之情形，從而
    ，被告壬○○、己○○、甲ＯＯ在「林口高爾夫用品店」內
    所販賣之高爾夫球具，有可能並非仿冒商品，倘無其他積極
    證據，自不得遽論被告壬○○、己○○、甲ＯＯ有販賣仿冒
    商品之犯行。經查，本案雖於89年4 月6 日在被告庚○○戶
    籍地地下室之EA-8407 號白色小貨車上查獲營業總表1 冊、
    運貨清冊1 冊，但該營業總表並未顯示有何販賣仿冒商標高
    爾夫球具之事實；而該運貨清冊實乃「大白鯊高爾夫用品社
    88年度貨物品清單」，據證人即「大白鯊高爾夫用品社」負
    責人癸○○到庭證稱：庚○○有投資「大白鯊高爾夫用品社
    」，合夥人就我們二人，一人一半，由我負責執行業務，帳
    冊有兩本，一本在庚○○那裡，一本在我這裡等語（見本院
    93年9 月21日審判筆錄），殊難認該清冊與「林口高爾夫用
    品店」之經營有何關聯性。而證人即任職於調查局臺北市調
    查處之戊○○雖到庭證稱：本案不是我所承辦的，是臺中縣
    調查站承辦的，這個案件與我的關係，是甲○○○公司在臺
    灣的律師俞大衛律師，因為之前我們有查獲另外一件仿冒的
    案件，俞律師有到我們那裡確認仿冒品，因而認識。88年的
    時候，俞律師跟我聯絡，指稱臺北縣林口高爾夫球用品店有
    賣甲○○○公司球具的仿冒品，同時，為了證明此事，他曾
    經提供一卷錄影帶，內容是美國人在林口高爾夫球用品店私
    下密錄的，該店涉嫌販售仿冒品，同時該錄影帶曾在HBO 電
    視台播放，我基於該錄影帶對於臺灣形象影響甚鉅，因此初
    步接受俞律師的檢舉，我之後曾委請江姓同仁前往林口高爾
    夫球用品店作初步查證，江員曾在該店瞭解，因為是口頭說
    的，我隱約記得據他說初步研判，該店確有販售高爾夫球仿
    冒品，之後，為審慎起見，我與江姓、劉姓及林姓技工共同
    前往該店蒐證。由於俞律師曾經行前告知我該店之仿冒品係
    放置在一小貨車內，車號我已忘記了，蒐證當日下午由江姓
    調查員在店內以密錄包攝影方式蒐證，我與另外兩位同仁，
    在店外車上守候，大約20餘分鐘後，我記得江員以對講機告
    知我，該店派一年輕男子騎機車出外取貨，我與劉姓調查員
    即根據江員所述以汽車跟蹤該部機車，該年輕男子行走巷內
    ，大約離店車程3 分鐘左右，即騎入一棟大廈地下室內，我
    當時隨即以徒步方式下車尾隨，該男子從地下室角落取了1
    支高爾夫球桿，隨即騎車離去。經我查看該部小貨車車號與
    外型均與俞律師先前告知我該店藏匿仿冒品之車輛完全相符
    ，我與同事循原路返回該店外，亦發現該年輕男子其實從回
    途中某處亦順便拿取1 支高爾夫球桿，該2 件物品均為新的
    物件，之後由於密錄失敗，同時基於俞律師查證之時效，所
    以我曾與其商量不妨改由行動力較佳之台中縣調查站處理等
    語，然查，證人戊○○稱其與同事於蒐證當日並未查看該年
    輕男子所拿取之高爾夫球桿（見本院94年1 月18日審判筆錄
    ），自難遽認該年輕男子所拿取之高爾球桿係仿冒商品，尤
    不得憑此即指被告壬○○、己○○、甲ＯＯ有販賣仿冒商品
    之犯行。此外，復查無其他積極證據足資證明被告壬○○、
    己○○、甲ＯＯ在上開期間內（除事實欄所述86年11月19日
    、86年11月26日、88年3 月23日之犯行外）有何販賣仿冒商
    品之情事，此部分不能證明被告壬○○、己○○、甲ＯＯ犯
    罪，然因公訴意旨認此部分與前開論處罪刑部分有連續犯之
    裁判上一罪關係，基於審判不可分原則，爰不另為無罪之諭
    知。
  (五)公訴意旨另以：被告庚○○、壬○○、己○○為減低成本，
    另共同意圖欺騙他人，在上開倉庫內，設置切割機1 台，將
    標有系爭商標圖樣之半成品、零組件予以組裝為成品，以便
    於販售之方式，而連續使用系爭商標，因認被告庚○○、壬○○、己○○亦涉犯修正前商標法第62條第1 款之意圖欺騙
    他人於同一商品使用相同或近似他人註冊商標圖樣之罪嫌。
    訊據被告庚○○、壬○○、己○○均堅決否認有此犯行，而
    公訴意旨認被告庚○○、壬○○、己○○涉犯上開罪嫌，係
    以：證人丁○○於偵查中證稱倉庫內之切割機不僅可作維修
    ，亦可作為組裝之用，而被告庚○○復自陳除維修外確有組
    裝之事實等情為其主要論據。經查，以卷附89年4 月27日所
    攝之倉庫照片（見臺灣板橋地方法院檢察署89年度偵字第14
    369 號卷第65至68頁）顯示，倉庫內有刨光機、切割機以及
    要退下握把所使用之工具，以上開工具而言，尚不足以組裝
    、維修高爾夫球桿，還欠缺很多東西乙情，業據證人丁○○
    於本院審理時到庭結證明確（見本院94年6 月7 日審判筆錄
    ）；又被告庚○○於偵查中固承稱有「組裝」之行為，但其
    並未自白有組裝仿冒商標高爾夫桿之事實，本件亦無其他積
    極證據足以證明被告庚○○、壬○○、己○○有組裝仿冒商
    標高爾夫桿，或有其他於同一商品使用相同或近似他人註冊
    商標圖樣之行為，此部分不能證明被告庚○○、壬○○、己○○犯罪，然因公訴意旨認此部分與前開論處罪刑部分有牽
    連犯之裁判上一罪關係，基於審判不可分原則，爰不另為無
    罪之諭知。
二、無罪部分：
  (一)公訴意旨略以：被告辛○○（因自83年8 月31日起至87年5
    月26日犯違反商標法之犯行，經臺灣高等法院於88年7 月29
    日判處有期徒刑有期徒刑七月，緩刑五年確定）經前案判決
    後，不知悔改，仍連續在「林口高爾夫用品店」販賣仿品，
    且其為減低成本，復與被告庚○○、壬○○、己○○另共同
    意圖欺騙他人，在上開倉庫內，設置切割機1 台，將標有系
    爭商標圖樣之半成品、零組件予以組裝為成品，以便於販售
    之方式，而連續使用系爭商標，因認被告辛○○涉犯修正前
    商標法第62條第1 款之意圖欺騙他人於同一商品使用相同或
    近似他人註冊商標圖樣之罪嫌，及修正前商標法第63條之販
    賣仿冒商品罪嫌。
  (二)訊據被告辛○○堅決否認有何犯行，辯稱：伊並未參與「林
    口高爾夫用品店」之經營等語。經查，就公訴人所指訴之期
    間，即88年7 月30日起至89年4 月27日間，就位於林口鄉南
    勢埔埤寮1 之8 號之「林口高爾夫用品店」，事實上並未查
    獲有何陳列、放置仿冒商標高爾夫球具之情形，亦無證據足
    以證明其餘被告壬○○、己○○、甲ＯＯ在該期間內有何販
    賣仿冒商品之情事，業如前述。被告辛○○雖為庚○○之父
    ，但經查並無積極證據足資證明被告辛○○在88年7 月30日
    起至89年4 月27日之期間內有何販賣仿冒商品之行為。又本
    件並無積極證據足以證明其餘被告庚○○、壬○○、己○○
    有組裝仿冒商標高爾夫桿，或有其他於同一商品使用相同或
    近似他人註冊商標圖樣之行為，已如前述，經查亦無積極證
    據足資證明被告辛○○有此犯行，既不能證明被告辛○○犯
    罪，爰依法諭知無罪之判決。
據上論斷，應依刑事訴訟法第299 條第1 項前段、第301 條第1
項，商標法第82條、第83條，兒童及少年福利法第70條第1 項前
段，刑法第11條前段、第2 條第1 項前段、第28條、第56條、第
18條第2 項、第47條、第41條第1 項前段、第42條第2 項，罰金
罰鍰提高標準條例第2 條，現行法規所定貨幣單位折算新臺幣條
例第2 條，判決如主文。
本案經檢察官陳伯厚到庭執行職務。
中　　華　　民　　國　　94　　年　　7 　　月　　22　　日
                  刑事第十六庭  審判長法　官  戴嘉清
                                      法  官  林晏鵬
                                      法  官  陳信旗
以上正本證明與原本無異
如不服本判決應於送達後10日內向本院提出上訴狀
中　　華　　民　　國　　94　　年　　7 　　月　　22　　日
                                      書記官　許千士
附錄本案論罪科刑法條全文：
商標法第82條
明知為前條商品而販賣、意圖販賣而陳列、輸出或輸入者，處一
年以下有期徒刑、拘役或科或併科新臺幣五萬元以下罰金。
附表一
┌──┬──────┬──────┬─────────┐
│編號│公 司 名 稱 │註 冊 商 標 │專   用   期   間 │
├──┼──────┼──────┼─────────┤
│ 一 │美商甲○○○│CALLAWAY    │79年8 月1 日起至99│
│    │高爾夫公司  │            │年7 月31日        │
├──┼──────┼──────┼─────────┤
│ 二 │美商乙○○製│PING        │80年1 月16日起至90│
│    │造公司      │            │年1 月15日        │
├──┼──────┼──────┼─────────┤
│ 三 │日商美津濃股│MIZUNO      │70年6 月16日起至90│
│    │份有限公司  │            │年6 月15日        │
├──┼──────┼──────┼─────────┤
│ 四 │日商服部精工│S-YARD      │83年9 月1 日起至93│
│    │股份有限公司│            │年8 月31日        │
├──┼──────┼──────┼─────────┤
│ 五 │日商本間高爾│HONMA       │80年10月16日起至94│
│    │夫製作所股份│            │年5 月15日        │
│    │有限公司    │            │                  │
└──┴──────┴──────┴─────────┘
附表二
┌──┬────────────────┬───┬──┐
│編號│項                            目│數  量│單位│
├──┼────────────────┼───┼──┤
│ 一 │仿冒之CALLAWAY高爾夫球桿        │   345│ 支 │
├──┼────────────────┼───┼──┤
│ 二 │仿冒之CALLAWAY高爾夫球頭帽      │    85│ 個 │
├──┼────────────────┼───┼──┤
│ 三 │仿冒之HONMA 高爾夫球桿          │    68│ 支 │
├──┼────────────────┼───┼──┤
│ 四 │仿冒之HONMA 高爾夫球頭帽        │    24│ 個 │
├──┼────────────────┼───┼──┤
│ 五 │仿冒之S-YARD高爾夫球桿          │    11│ 支 │
├──┼────────────────┼───┼──┤
│ 六 │仿冒之S-YARD高爾夫球頭帽        │    29│ 個 │
├──┼────────────────┼───┼──┤
│ 七 │仿冒之MIZUNO高爾夫球桿          │    30│ 支 │
├──┼────────────────┼───┼──┤
│ 八 │仿冒之S-YARD高爾夫球頭          │     1│ 個 │
├──┼────────────────┼───┼──┤
│ 九 │仿冒之HONMA 高爾夫球桿袋        │     1│ 個 │
└──┴────────────────┴───┴──┘
附表三
┌──┬────────────────┬───┬──┐
│編號│項                            目│數  量│單位│
├──┼────────────────┼───┼──┤
│ 一 │仿冒之CALLAWAY高爾夫球桿        │    82│ 支 │
├──┼────────────────┼───┼──┤
│ 二 │仿冒之CALLAWAY高爾夫球頭        │    26│ 個 │
├──┼────────────────┼───┼──┤
│ 三 │仿冒之CALLAWAY高爾夫球頭帽      │    16│ 個 │
├──┼────────────────┼───┼──┤
│ 四 │仿冒之CALLAWAY高爾夫球桿把手    │   137│ 個 │
├──┼────────────────┼───┼──┤
│ 五 │仿冒之CALLAWAY高爾夫球桿桿身    │    36│ 支 │
├──┼────────────────┼───┼──┤
│ 六 │仿冒之MIZUNO高爾夫球桿          │     2│ 支 │
├──┼────────────────┼───┼──┤
│ 七 │仿冒之MIZUNO高爾夫球頭          │   119│ 個 │
├──┼────────────────┼───┼──┤
│ 八 │仿冒之MIZUNO高爾夫球桿把手      │   230│ 個 │
├──┼────────────────┼───┼──┤
│ 九 │仿冒之MIZUNO高爾夫球桿桿身      │     6│ 支 │
├──┼────────────────┼───┼──┤
│ 十 │仿冒之PING高爾夫球桿            │     9│ 支 │
├──┼────────────────┼───┼──┤
│十一│仿冒之HONMA 高爾夫球桿          │    23│ 支 │
├──┼────────────────┼───┼──┤
│十二│仿冒之HONMA 高爾夫球桿把手      │   121│ 個 │
├──┼────────────────┼───┼──┤
│十三│仿冒之HONMA 高爾夫球桿桿身      │    33│ 支 │
├──┼────────────────┼───┼──┤
│十四│仿冒之S-YARD高爾夫球桿          │     1│ 支 │
├──┼────────────────┼───┼──┤
│十五│仿冒之S-YARD高爾夫球頭          │     1│ 個 │
├──┼────────────────┼───┼──┤
│十六│仿冒之S-YARD高爾夫球頭帽        │     1│ 個 │
├──┼────────────────┼───┼──┤
│十七│仿冒之S-YARD高爾夫球桿桿身      │     5│ 支 │
├──┼────────────────┼───┼──┤
│十八│仿冒之MIZUNO高爾夫球桿桿身      │   140│ 支 │
├──┼────────────────┼───┼──┤
│十九│仿冒之MIZUNO高爾夫球桿袋        │     4│ 個 │
├──┼────────────────┼───┼──┤
│二十│仿冒之HONMA 高爾夫球頭          │     2│ 個 │
└──┴────────────────┴───┴──┘
附表四
┌──┬────────────────┬───┬──┐
│編號│項                            目│數  量│單位│
├──┼────────────────┼───┼──┤
│ 一 │仿冒之CALLAWAY高爾夫球桿        │     2│ 支 │
└──┴────────────────┴───┴──┘
